【裁判字號】    98,簡上,599
【裁判日期】    980721
【裁判案由】    傷害
【裁判全文】
臺灣板橋地方法院刑事判決             98年度簡上字第599號
上  訴  人
即  被  告  乙○○
上列上訴人即被告因傷害案件，不服本院98年度簡字第1565號中
華民國98年3 月20日第一審判決（聲請簡易判決處刑案號：98年
度偵字第173 號），提起上訴，本院管轄之第二審合議庭判決如
下：
    主  文
上訴駁回。
    事實及理由
一、本案經本院審理結果，認原審以被告乙○○犯刑法第277 條
    第1 項傷害罪，判處拘役55日，如易科罰金，以新臺幣1 千
    元折算1 日，其認事用法及量刑均無不當，應予維持，並引
    用第一審刑事簡易判決書記載之事實、證據及理由（如附件
    ）。
二、被告上訴意旨略以：伊雖有持鋁棒打告訴人丙○○，但伊並
    無傷害的意思，當時是因告訴人撲過來要搶鋁棒，伊才基於
    防衛意思而揮棒打告訴人云云。然查，告訴人於發現被告自
    其車內取出鋁棒（並未扣案，現亦已不知去向，故原審並未
    對之諭知沒收）後即有逃跑動作，其後跑約3 至4 公尺後即
    遭被告持鋁棒趕上並跌倒在地，此時被告即持該鋁棒毆擊告
    訴人1 下等情，除據告訴人於偵訊時以證人身分具結證述明
    確外，證人甲○○於本院審理時亦具結證稱：「被告就跑去
    車上拿出鋁棒，告訴人就跑給他追，後來告訴人不小心跌倒
    ，被告就拿鋁棒打下去，打到告訴人的左胸，當時告訴人跌
    倒時是滑下去的樣子，所以身體朝上，剛好被被告的鋁棒打
    到左胸」等語（本院簡上字卷第29頁反面），核與證人即當
    時在場之第三人鄭寶霖於警詢時陳稱：「丙○○看到被告拿
    鋁棒出來，就往正義北路方向跑，過不到一分鐘，丙○○跑
    回來進入屋內想拿東西抵抗，但找不到東西」等語（偵卷第
    15頁）亦大致相符，而證人甲○○、鄭寶霖與告訴人雖屬朋
    友關係，但渠與被告間素不相識，亦無仇恨或其他利害關係
    ，業據被告於本院審理時陳述明確（本院卷第31頁反面），
    證人甲○○既已具結作證，與被告亦無冤仇，應無甘冒偽證
    重責而刻意為虛偽且不利於被告之陳述之理，所言應可採信
    ，被告既知其係手持鋁棒，客觀上亦有持該鋁棒毆擊告訴人
    之事實，且無證據證明其當時有何精神耗弱或心神喪失之情
    形導致其不知自身行為可能造成告訴人受傷之事實，主觀上
    當有傷害之故意無訛。至被告雖辯稱：伊拿鋁棒出來時，告
    訴人有先後退，後來就突然朝伊這邊衝過來云云，但此與前
    述證人所證情結並不相符，且查無其他證據足以佐證，自難
    僅因被告空言辯稱，即遽信其所言屬實，故被告前揭所辯，
    即無可採。原審同此認定，並審酌被告遇事不思理性處理，
    僅因停車糾紛與告訴人起爭執，即以鋁棒毆打告訴人之胸部
    ，顯然欠缺法治觀念，兼衡其犯後猶飾詞設卸，未見悔意，
    且迄未能與告訴人達成和解以取得諒解，及其品行、智識程
    度、告訴人所受傷勢等一切情狀，判處被告拘役55日，並諭
    知易科罰金之折算標準，經核並無不當。被告上訴意旨仍執
    前詞，指摘原判決不當，為無理由，應予駁回。
據上論斷，應依刑事訴訟法第455 條之1 第1 項、第3 項、第36
8 條、第373 條，判決如主文。
本案經檢察官顏妃琇到庭執行職務。
中    華    民    國    98    年    7     月    21    日
                  刑事第六庭  審判長法  官  潘翠雪
                                    法  官  王士珮
                                    法  官  楊明佳
以上正本證明與原本無異。
不得上訴。
                                    書記官  林金良
中    華    民    國    98    年    7     月    21    日


司法院資訊處製作；財團法人民間司法改革基金會備份。
